臺灣高等法院臺中分院刑事裁定　　　 94年度抗字第375號
抗 告 人即
聲　請　人　甲○○
　　　　　　辛○○
　　　　　　壬○○
　　　　　　子○○○住台中市○.
　　　　　　辰○○
　　　　　　巳○○
　　　　　　丑○○
共　　　同
送達代收人　戊○○
被　　　告　卯○○
　　　　　　癸○○
　　　　　　寅○○
　　　　　　庚○○
　　　　　　丁○○
　　　　　　乙○○
　　　　　　丙○○
　　　　　　己○○
上列抗告人即聲請人因聲請補充判決案件，不服臺灣臺中地方法
院中華民國94年5月19日裁定（94年度聲字第1831號），提起抗
告，本院裁定如下：
    主  文
抗告駁回。
    理  由
一、抗告意旨詳如後附之聲請抗告狀所載（如附件一）。
二、按刑事訴訟法九十二年二月六日修正公布之第三百二十條第
    二項第二款雖增訂自訴狀應記載「犯罪事實及證據並所犯法
    條」，惟本件自訴人提起自訴的時間為九十年二月六日，有
    原審法院收文章附在原審法院九十年度自字第一七五號卷內
    可考，則法院在審核本件於該案有無漏判，關於自訴之程序
    自應適用修正前之法律，合先敘明。次按，依九十二年二月
    六日修正公布前之刑事訴訟法第三百二十條規定，自訴狀除
    記載被告之姓名、性別、年齡、籍貫、職業、住所或居外或
    其他足資辨別之特徵外，只須記載犯罪事實及證據即可，無
    須記載所犯法條及罪名，亦即法院應就所訴之犯罪事實加以
    審究，而不受所陳明應適用之法條之拘束，有最高法院七十
    六年度台上字第二一五八號判決意旨可資參照。
三、經查：
（一）被告癸○○部分：原審九十年度自字第一六八號案件，抗
      告人於九十年二月五日提起之自訴狀事實梗概之三（詳如
      附件二自訴狀影本），係記載有關被告癸○○之犯罪事實
      ，惟其等所敘述者均係以被告癸○○與曾正宏共同詐欺之
      犯行，並未提及被告癸○○有使公務員登載不實之情形。
      今抗告人於抗告狀另行指稱被告癸○○有使公務員登載不
      實之犯行，顯非當時法院所審究的事實。且查，本案因被
      告癸○○另涉詐欺等罪，經本院以八十九年度上易字第九
      五五號判處有期徒刑三年確定在案，於原審法院受理本件
      自訴案件時，該案件仍上訴由第二審審理中，經原審法院
      調卷查核無誤，乃依刑事訴訟法第三百零三條條第二款規
      定判決不受理，是抗告人當時提起自訴之犯罪事實，經諭
      知不受理之判決，其起訴效力自不及於未經提起自訴之其
      他部分，此部分即為未經起訴之案件，法院自不得加以審
      判。
（二）抗告人抗告狀事實及理由欄二至四所述部分；其中就關於
      事實及理由欄四偽造文書之部分，顯非原自訴事實之範圍
      （見附件二），此部分即為未經起訴之案件，法院自不得
      加以審判。另事實及理由欄二至三部分，業據原審法院於
      九十年度自字第一六八號判決書貳、一、（三）中詳予敘
      明認定無罪之理由，雖前揭判決書中未敘及偽造文書之罪
      名，惟法院於審酌自訴案件時，本即應就自訴人所訴之犯
      罪事實加以審究，並不受自訴人陳明應適用罪名之拘束，
      前揭判決理由，完全係針對抗告人所自述之事實加以審究
      ，自不受自訴人錯引罪名之拘束，是此部分，並無漏判之
      問題。
（三）雖抗告人於抗告狀事實及理由欄五述及「被告己○○為詐
      欺、背信及使公務員登載不實罪之共犯」，並舉如抗告狀
      事實及理由欄五之（一）至（三）之理由，以實其說。然
      查，原審法院九十年度自字第一六八號案件之自訴人即抗
      告人於九十年二月五日提起之自訴狀中事實梗概之四，係
      記載有關被告己○○之犯罪事實，所敘述者均係不外以被
      告己○○、施仁謀係詐欺與背信之共犯，並未提及被告己
      ○○有使公務員登載不實之情形（附件二）。今抗告人於
      抗告狀內另行指稱被告己○○有使公務員登載不實之犯行
      ，顯非當時法院所審究的事實，不在原提起自訴之範圍，
      為原起訴效力所不及，不失為未經起訴之案件，法院自不
      得加以審判。且按所謂使公務員登載不實罪，係指明知為
      不實之事項，而使公務員登載於職務上所載之公文書，足
      以生損害於公眾或他人，在抗告人之抗告狀中，對被告己
      ○○部分，雖指稱被告己○○係使公務員登載不實罪之共
      犯，惟並未見其等指述被告己○○有何使公務員登載之行
      為，且原審法院於九十年自字第一六八號判決之貳、二、
      （一）之自訴意旨中亦已將其等所訴之事實，整理為【被
      告己○○係彰化南業銀行水湳分行之經理，上開被告曾正
      宏推出之廣擎天大樓預售屋之廣告充斥於台中縣市街頭，
      己○○不能推為不知，且承購戶在八十二年間陸續向廣鎮
      公司訂購後已陸續將房款匯入廣鎮公司指定之彰銀帳戶，
      被告己○○明知上情，仍將自訴人所已取得之土地，於八
      十四年八月十四日設定抵押權作為廣鎮公司向彰銀借款六
      億元之擔保品，於八十六年五月三十一日再將自訴人等所
      有之建物作為廣鎮公司借款十四億元之擔保增加之抵押設
      定。彰銀於八十六年四月間起開始與承購戶即自訴人等對
      保，致使自訴人等之財產不論有無向銀行貸款均需作為被
      告曾正宏、廣鎮公司向銀行貸款之總擔保。足證被告己○
      ○亦為被告曾正宏詐欺、背信之共犯云云。】，實已概括
      抗告人抗告之事實，而原審法院於前揭判決書之理由欄已
      敘明，被告己○○係於八十七年一月十六日始派調為彰化
      銀行水湳分行之經理，發生在此之前之事，自不得僅以其
      係現任經理即認被告己○○有共犯之關係，即令未載明關
      於抗告人所誤認之使公務員登載不實部分，然自訴案件本
      即不受自訴人所載法條或罪名之拘束，既已概括判斷，自
      亦無漏判之問題。
四、綜上所述，本件抗告人聲請補充判決之事由，或不在原提起
    自訴範圍，非自訴效力所及，或屬法院已判斷之事項。原審
    法院裁定駁回抗告人之聲請，於法自無不合，抗告人猶執陳
    詞提起抗告，指摘原法院裁定不當，為無理由，應予駁回。
據上論斷，應依刑事訴訟法第四百十二條，裁定如主文。
中　　華　　民　　國　　94　　年　　9　　月　23　   　日
            刑事第十庭  審判長法  官  林  照  明
                              法  官  吳  重  政
                              法  官  唐  光  義
上列正本證明與原本無異。
不得抗告。
                              書記官  王  麗  珍
中　　華　　民　　國　　94　　年　　9　　月　26   　　日
                                                    　Ａ
